臺灣高等法院高雄分院民事判決　九十年度上字第三四０號
　　　上　訴　人　甲○○
　　　被　上訴人　丙○○
　　　　　　　　　乙○○
右當事人間請求損害賠償事件，上訴人對於中華民國九十年八月三十日臺灣高雄地方
法院八十九年訴字第三四五七號第一審判決提起上訴，本院判決如左：
　　　主　　　文
上訴駁回。
第二審訴訟費用由上訴人負擔。
　　　事　　　實
甲、上訴人方面：
一、聲明：(一)原判決廢棄。
　　　　　(二)被上訴人應連帶給付上訴人新台幣（下同）二百萬元及自起訴狀繕本送
            達翌日起至清償日止，按年息百分之五計算之利息。
　　　　　(三)願供擔保請准宣告假執行。
二、陳述：除與第一審判決記載相同者，予以引用外，補稱：
　　(一)乙○○曾經為丙○○自殺，而丙○○之二姊尚提醒丙○○注意上訴人抓姦，並
      提議將乙○○取代上訴人為妻，以侍奉丙○○之父簡祥，但為簡祥所拒絕，顯
      見被上訴人二人間之關係非比尋常，必有姦情，否則丙○○之二姊無提醒丙○
      ○注意被抓姦之必要。參以被上訴人二人在高雄市○○區○○街一三五號同居
      共眠而被查獲，謂兩人無通姦行為，有違常情。
　　(二)證人薛王文秀於鈞院刑事庭證稱：「有（指九十年二月四日凌晨，有去抓姦）
      ，當時我妹妹（指上訴人）先撞門，撞了四下才開，我有看到影子跑過去，我
      跟著追進去，看到乙○○躺在客廳沙發，有蓋著棉被，沒有枕頭。我妹夫通舖
      上有兩個枕頭，乙○○的內衣褲都放在我妹夫睡的枕頭那邊，有拍照，證人郭
      福地於鈞院刑事庭證稱：「：：老闆娘就去撞門，撞了三、四下就開了，我進
      去看到一個女的抱著棉被往客廳跑，另外簡先生在房間床上沒有起來」等語，
      足見九十年二月四日當夜被上訴人兩人溫存之後尚同床共枕，睡夢中忽聞上訴
      人同警員抓姦聲響，始抓起棉被飛奔至客廳佯裝睡覺，亦足認被上訴人二人
      有通姦行為。
　　(三)訴外人陳惠春於刑案偵查中證稱：「：：我們有聽到他們洗澡還聊天，有問何
　　　人先洗或一起洗，我們打電話請他哥哥報案，三時我們再進去抓姦，浴室濕的
　　　，陽台有內衣褲，有濕有乾，內衣、內褲濕的放在地上，後來王昭雄有問丙○
　　　○為何如此，丙○○說很對不起」，「丙○○經常出入乙○○家中，兩人同進
　　　同出，有時穿長褲進去，換短褲出來，有拿垃圾出來丟，二人就像夫妻一樣」
　　　等語，是被上訴人二人早已同居，其諉為無姦行，孰能信之﹖
三、證據：除援用一審之證據外，補提錄音帶譯文為證。
乙、被上訴人方面：
一、聲明：如主文所示。
二、陳述：除與第一審判決記載相同者，予以引用外，補稱：被上訴人並無通姦行為
    。
三、證據：援用第一審之證據。
丙、本院依職權調閱高雄市政府警察局小港分局刑事案件偵查卷宗、臺灣高雄地方法
    院檢察署偵查卷宗、臺灣高雄地方法院刑事卷宗及本院刑事卷宗。
　　　理　　　由
一、上訴人起訴主張：上訴人與被上訴人丙○○為夫妻，丙○○與乙○○於八十九年
　　十月二十二日凌晨三時四十五分許，在高雄市苓雅區○○○路一八八號七樓之二
　　乙○○住宅內，經洪千琪律師會同警方查獲被上訴人二人同處一室。又於九十年
　　二月四日凌晨四時許，在高雄市○○區○○街一三五號丙○○住所內，由上訴人
　　偕同徵信社及高雄市政府警察局小港分局警員，自該宅廚房大門進入屋內，發覺
　　乙○○從與丙○○同床共枕之大通舖急跑向客廳而認被上訴人二人有通姦行為等
　　情，爰基於民法第一百九十五條第三項、第一百八十五條規定侵權行為之法律關
　　係，求為命被上訴人連帶賠償非財產上損害二百萬元及自起訴狀繕本送達翌日起
　　至清償日止按年息百分之五計算之利息之判決。被上訴人則以：乙○○為丙○○
　　僱用之受僱人，以照顧丙○○身罹疾病之母親，兩人並無曖昧關係，尤無通姦行
　　為之可言等語，資為抗辯。
二、按當事人主張有利於己之事實者，就其事實有舉證責任，民事訴訟法第二百七十
    七條前段定有明文。經查，上訴人係主張其與洪千琪律師於八十九年十月二十二
　　日凌晨三時四十五分許，會同警方，在高雄市苓雅區○○○路一八八號七樓之二
　　乙○○住宅內，查獲被告兩人同處一室，惟據證人王昭雄在臺灣高雄地方法院檢
　　察署八十九年偵字第二四六五二號本件被告被訴妨害家庭案件中到庭證稱：查獲
　　時本件被告兩人服裝整齊，又現場並未查獲有何發生性關係之證據，被告兩人被
　　訴妨害家庭罪責，並經不起訴處分在案，有該不起訴處分書在卷（附在原審卷內
　　）可稽，是並不能以本件原告主張查獲本件被告兩人於上開時地同處一室遽認被
　　告兩人有相通姦之行為。另據丙○○於本院刑事庭陳稱：「：：被告乙○○是我
    僱用在醫院照顧我母親，後來母親出院後，又繼續回到高雄市○○區○○街一三
    五號父母親住處繼續照顧他們，該處有二間房屋，一間是我父母親及印尼籍幫傭
    蘭妮住，另一間大通舖為我外甥吳榮智住，被告乙○○沒有單獨房間，她是睡在
    客廳沙發，而我平時都是住在高雄縣大寮鄉○○○路四七四巷九九號，當天是因
    為我母親身體不好，所以我才會回去看她，當晚我是睡在我外甥的大通舖房間內
    ，被告乙○○也是睡在客廳沙發，當天時被告乙○○根本沒有從大通舖跑出」，
    乙○○於本院刑事庭陳稱：「我是被告丙○○僱用的看護，照顧他的父母親，我
    平時是睡在客廳沙發，就近照顧老人家，當晚我也是在客廳沙發睡覺，根本沒有
    與被告丙○○一起睡在大通舖房間內，也沒有從大通舖房間內抱著棉被及枕頭跑
    向客廳」等語，核與證人即丙○○父親簡祥在臺灣高雄地方法院刑事庭證稱：「
    丙○○平時都是住大寮，當天他是回來看我與我太太，乙○○是在照顧我太太，
    還有煮飯給我們吃，平正街那裡有二間房間，一間是我與我太太住，另一間是我
    孫子在住，乙○○是睡在客廳，案發當時我沒有看到乙○○從我兒子睡覺的大通
    舖房間跑出來，那時乙○○還是睡在客廳沙發」，證人即丙○○僱請之印尼籍蘭
    妮於臺灣高雄地方法院刑事庭證稱：「乙○○也是在平正街這裡幫忙照顧阿公、
    阿媽，她沒有房間，平時都是睡在客廳沙發，案發當時丙○○是睡在吳榮智的房
    間內，而乙○○也是睡在客廳沙發，當時乙○○也沒有抱著棉被及枕頭從房間往
    客廳跑，以前我沒有看過他們二人同住一個房間內」等情節相符。又證人即員警
    曾彬孝於檢察官偵查時證稱：「當時被告丙○○在房間內，被告乙○○在客廳」
    ，於本院刑事庭證稱：「九十年二月四日告訴人（指上訴人）來所報案，我先做
    第一次筆錄，做完後再前往平正街，由告訴人先撞門，我應該是第四位進去，進
    去後我看到簡先生在他的主臥室，陳小姐在客廳」，「沒有看到（乙○○從走道
    跑過去）」等語，足見被上訴人二人之陳述尚堪採信。
三、證人即上訴人所僱拍攝影片之人員黃國仁於檢察官偵查時證稱：「我受告訴人委
    託去拍Ｖ八，我一進入就發現一女子帶棉被一直往前跑，這女子就是在我右手邊
    的被告乙○○」，於本院刑事庭證稱：「當時從右手邊的木門進去，進去有花一
    點時間，看到有人衝過去，最後看到乙○○用棉被蓋住，警員也有進去，與我們
    一起到客廳」，「一進去就有攝影，是我拍的」，證人郭福地、王文秀於本院刑
    事庭證稱：上訴人撞門後有目睹一影子自被上訴人丙○○房間跑至客廳等語，惟
    所言均不足以證明被上訴人二人有何通姦行為。而黃國仁案發當時所拍攝之錄影
    帶，經本院刑事庭勘驗結果，亦不能證明被上訴人二人有通姦行為。上訴人告訴
    被上訴人觸犯刑法通姦罪行部分，又經第一、二審判決無罪確定，此皆有高雄市
    政府警察局小港分局高市警港分刑字第一七八三號刑事卷宗、臺灣高雄地方法院
    檢察署九十年度偵字第三七八六號及四七九六號偵查卷宗、臺灣高雄地方法院及
    本院刑事卷宗可稽。至上訴人提出之錄音帶譯文，被上訴人間雖有感情，偶有交
    往，或因感情受挫而有非理性之言詞，但均不足以證明雙方之交往曾有通姦行為
    之事實。此外，上訴人又未能舉證證明被上訴人有何不法侵害上訴人之身體、健
    康、名譽、自由、信用、隱私、貞操或其他人格法益或基於父、母、子、女或配
    偶關係之身分法益，則上訴人自不得請求被上訴人賠償非財產上之損害。
四、從而，上訴人本於共同侵權行為之法律關係，訴請被上訴人應連帶給付上訴人二
    百萬元及自起訴狀繕本送達翌日起至清償日止，按年息百分之五計算之法定遲延
    利息，自非有據，原審因而為上訴人敗訴之判決，於法並無不合，上訴意旨，仍
    執陳詞，指摘原判決不當，為無理由。至上訴人陳明願供擔保，請准宣告假執行
    ，因上訴人全部敗訴，假執行之聲請失所依附，自無從予以宣告，併此明。
五、結論：本件上訴為無理由，依民事訴訟法第四百四十九條第一項、第七十八條，
    判決如主文。
中　　　華　　　民　　　國　　九十一　　年　　　三　　　月　　二十　　　日
　　　　　　　　　　　　　　　　　　　臺灣高等法院高雄分院民事第五庭
~B1審判長法官　蔡明宛
~B2法　　　官　林健彥
~B3法　　　官　周慶光
右為正本係照原本作成。
如對本判決上訴，須於判決送達後二十日內向本院提出上訴狀，未表明上訴理由者，
，應於上訴後二十日內向本院提出理由書（均須按他造當事人之人數附繕本）。上訴
時應提出委任律師或具有律師資格之人之委任狀，並依附註條文規定辦理。
中　　　華　　　民　　　國　　九十一　　年　　　三　　　月　　二十一　　日
~B法院書記官　郭蘭蕙
附註：
民事訴訟法第四百六十六條之一：
對於第二審判決上訴，上訴人應委任律師為訴訟代理人，但上訴人或其法定代理人具
有律師資格者，不在此限。
上訴人之配偶、三親等內之血親、二親等內之姻親，或上訴人為法人、中央或地方機
關時，其所屬專任人員具有律師資格並經法院認為適當者，亦得為第三審訴訟代理人。
第一項但書及第二項情形，應於提起上訴或委任時釋明之。
                                                                        Ｋ
